臺灣桃園地方法院刑事判決            100年度簡上字第250號
上  訴  人
即  被  告  蔡慧玲
上列上訴人即被告因詐欺案件，不服本院民國100 年3 月22日10
0 年度壢簡字第336 號第一審判決（聲請簡易判決處刑案號：99
年度偵字第31288 號、第31345 號、第31836 號），提起上訴，
本院管轄之第二審合議庭判決如下：
    主  文
上訴駁回。
蔡慧玲緩刑貳年。
    事實及理由
一、本案經本院合議庭審理結果，認原審簡易判決以上訴人即被
    告蔡慧玲犯幫助詐欺取財罪，適用刑法第30條第1 項前段、
    第2 項、第339 條第1 項、第55條、第41條第1 項前段，逕
    以簡易判決判處有期徒刑3 月，並諭知如易科罰金，以新臺
    幣（下同）1,000 元折算1 日，核其認事用法並無不合，量
    刑亦稱妥適，應予維持，並引用第一審簡易判決記載之事實
    及理由（如附件）。
二、上訴意旨略以：伊於民國99年9 月30日見報載遊藝場徵求會
    計，撥打電話應徵工作，對方要求交付存摺影本、提款卡及
    密碼，作為工作資格審核之用，並於中壢火車站之肯德基速
    食店交付，之後使用其他帳戶時經櫃檯人員告知已成為警示
    帳戶，並無幫助詐欺犯意，伊曾在餐廳擔任會計，有正當收
    入，並無幫助詐欺之動機，請審酌係為求職而交付，又曾於
    國軍桃園總醫院就診有精神官能性憂鬱症之情形，認事及表
    達能力未若常人敏銳，事後深感後悔，請從輕量刑云云。惟
    查：
  (一)被告蔡慧玲申辦之合作金庫龍潭分行帳號0000000000000 號
    帳戶，於99年10月1 日上午10時許，在中壢火車站前之肯德
    基速食店，將上開帳戶之提款卡提供予真實姓名年籍不詳自
    稱林經理之成年男子，嗣該成年男子打電話詢問，被告將密
    碼告知對方等情，業據被告於警詢、本院審理時供承不諱（
    見99年偵字第31836 號卷第5 至7 頁，本院卷第39頁正反面
    ），並有合作金庫商業銀行龍潭分行合金龍存字第09900042
    40號函檢附被告開戶資料、交易明細表在卷可稽。又詐騙集
    團詐騙被害人周秀麗、翁子齡，使其等陷於錯誤將款項匯入
    被告前揭合作金庫帳戶等情，已據證人翁子齡於警詢，證人
    周秀麗於警詢、檢察官訊問時證述綦詳（見偵卷第8 頁至第
    13頁、第30頁、第31頁），復有合作金庫銀行存摺封面、存
    摺往來交易明細、中國信託自動櫃員機交易明細在卷可稽，
    此部分事實自堪認定。
  (二)被告蔡慧玲辯稱並無幫助詐欺之故意云云。然依被告供稱因
    應徵會計工作，故將系爭帳戶提款卡、密碼交予對方以供對
    方測試帳戶乙節，已與一般應徵工作之情況大相逕庭，苟被
    告真係因應徵會計工作須交付帳戶資料，自應於前往公司應
    徵工作，談妥工作性質、內容、待遇等事宜後，再行交付，
    豈有在對於所應徵之公司名稱、工作地點、如何到職就任等
    事項均毫無所知情形下，竟率爾在肯德基速食店交付帳戶資
    料之理？又依被告所述見報紙分類廣告刊登應徵會計訊息，
    僅知對方自稱林經理，不知對方真實姓名年籍及相關聯絡方
    式，則其果有應徵工作情事，何以在未究明對方真實身分及
    聯絡方式前，即貿然交付系爭帳戶資料，亦與常情有違；況
    倘要測試帳戶，大可由被告自行在提款機測試即可，何需將
    提款卡、密碼等重要資料交付來路不明之人？查被告年逾30
    歲，高職畢業，自承擔任會計工作多年，已有相當社會工作
    經驗，對上開違反常情之事，自難諉為不知，再衡以被告自
    承該遊樂場經營賭博性電玩，賭客玩電玩贏錢時，將由其帳
    戶提款交付客人等情（見99年偵字第31836 號卷第7 頁，本
    院卷第40頁），被告於本院審理時亦自承交付帳戶資料時有
    所懷疑等語（見本院卷第39頁），其明知該遊樂場違法經營
    賭博性電玩，仍願意提供個人帳戶供作遊樂場人頭帳戶使用
    ，任意將系爭提款卡及密碼等帳戶資料交付予來路不明且毫
    無身份關係之人，對該自稱林經理之人將系爭帳戶用以作為
    詐欺取財之轉帳工具，顯然亦不違背被告之本意。本件雖查
    無積極證據證明被告與該蒐集帳戶之人有何共同實施詐欺犯
    行或犯意聯絡之情形，惟被告將上開帳戶之提款卡及密碼，
    交付真實姓名年籍不詳之人使用，自可預見該蒐集帳戶之人
    可能將之用來從事詐欺取財等財產犯罪，作為收取被害人匯
    款之人頭帳戶，仍執意將其帳戶提款卡、密碼交付該來路不
    明之人，顯然縱有人以其金融帳戶實施詐欺取財等財產犯罪
    亦不違背其本意，足認被告有以提供帳戶予他人，幫助他人
    犯詐欺取財罪之不確定故意，灼然明甚。被告前揭所辯，核
    係卸責之詞，不足採信。本件原審認被告犯刑法第30條第1
    項前段、第339 條第1 項之幫助詐欺取財罪，並斟酌被告輕
    易提供金融帳戶資料供他人掩飾犯罪所得使用，非但增加被
    害人尋求救濟之困難，造成社會人心不安，亦助長詐騙犯罪
    者之氣焰，使詐欺犯罪者得以順利取得詐欺所得之財物，危
    害財產交易安全等一切情狀，判處有期徒刑3 月，並諭知如
    易科罰金，以1,000 元折算1 日，其認事用法並無違誤，所
    為量刑亦無失當之處，被告提起上訴，為無理由，應予駁回
    。
三、末查，被告前未曾因故意犯罪而受有期徒刑以上刑之宣告，
    此有臺灣高等法院被告前案紀錄表1 份附卷可稽，僅因一時
    失慮，致罹刑章，復參酌被告事後已賠償被害人周秀麗、翁
    子齡所受損失，被害人周秀麗、翁子齡均當庭表示願意原諒
    被告並同意給予緩刑機會，有本院準備程序筆錄在卷可稽，
    堪認被告悔意甚殷，經此次偵審程序及刑之宣告後，當能知
    所警惕，信無再犯之虞，本院因認前開宣告之刑，以暫不執
    行為適當，爰依刑法第74條第1 項第1 款之規定，併予宣告
    緩刑2 年，以勵自新。又被告提供前揭金融帳戶之提款卡，
    既已交付詐欺集團使用，已非屬被告所有，且未扣案，尚乏
    確據證明仍存在，爰不另為沒收之諭知，併予敘明。
據上論斷，應依刑事訴訟法第455 條之1 第1 項、第3 項、第36
8 條、第373 條，刑法第74條第1 項第1 款，判決如主文。
本案經檢察官吳美文到庭執行職務。
中    華    民    國  100     年    7     月    20    日
                  刑事第一庭  審判長法  官  謝順輝
                                    法  官  俞力華
                                    法  官  張瓊華
以上正本證明與原本無異。
本件不得上訴。
                                    書記官  陳孟君
中    華    民    國   100    年    7     月    20    日